ro-RO: Temperatura de servire: Răcit; Rece (gata de consum); Congelat (încălziți înainte de servire); Fierbinte (gata de consum); Temperatura camerei; Altele
hu: Tálalási hőmérséklet: Hűtött; Hideg (fogyasztásra kész); Fagyasztott (fogyasztás előtt felmelegítendő); Forró (fogyasztásra kész); Szobahőmérsékletű; Egyéb
de: Serviertemperatur: Gekühlt; Kalt (verzehrfertig); Tiefgekühlt (vor dem Servieren erhitzen); Heiß (verzehrfertig); Zimmertemperatur; Andere
el: Θερμοκρασία σερβιρίσματος: Παγωμένο; Κρύο (έτοιμο για κατανάλωση); Κατεψυγμένο (ζέσταμα πριν το σερβίρισμα); Ζεστό (έτοιμο για κατανάλωση); Θερμοκρασία δωματίου; Άλλο
ja: 提供温度: チルド; コールド (そのまま食べられる); 冷凍 (加熱して食べる); ホット (そのまま食べられる); 常温; その他
ru: Температура подачи: Охлажденный; Холодный (готов к употреблению); Замороженный (разогреть перед подачей); Горячий (готов к употреблению); Комнатная температура; Другое
tr: Servis sıcaklığı: Soğutulmuş; Soğuk (yemeye hazır); Dondurulmuş (servisten önce ısıtın); Sıcak (yemeye hazır); Oda sıcaklığı; Diğer
zh-CN: 食用温度: 冷藏; 冷食（即食）; 冷冻（食用前加热）; 热食（即食）; 室温; 其他
fi: Tarjoilulämpötila: Jäähdytetty; Kylmä (valmis syötäväksi); Pakastettu (kuumennettava ennen tarjoilua); Kuuma (valmis syötäväksi); Huoneenlämpöinen; Muu
pt-BR: Temperatura de consumo: Resfriado; Frio (pronto para consumo); Congelado (aquecer antes de servir); Quente (pronto para consumo); Temperatura ambiente; Outra
sl-SI: Temperatura serviranja: Ohlajeno; Hladno (pripravljeno za uživanje); Zamrznjeno (pogrejte pred serviranjem); Vroče (pripravljeno za uživanje); Sobna temperatura; Drugo
zh-TW: 食用溫度: 冷藏; 冷食 (即食); 冷凍 (食用前加熱); 熱食 (即食); 常溫; 其他
pl: Temperatura podawania: Schłodzone; Na zimno (gotowe do spożycia); Zamrożone (podgrzej przed podaniem); Na gorąco (gotowe do spożycia); Temperatura pokojowa; Inne
cs: Teplota podávání: Chlazené; Studené (k přímé konzumaci); Zmrazené (před podáváním ohřát); Horké (k přímé konzumaci); Pokojová teplota; Jiné
it: Temperatura di servizio: Refrigerato; Freddo (pronto per il consumo); Surgelato (scaldare prima di servire); Caldo (pronto per il consumo); Temperatura ambiente; Altro
en: Serving temperature: Chilled; Cold (ready to eat); Frozen (heat before serving); Hot (ready to eat); Room temperature; Other
ko: 서빙 온도: 냉장; 차가움(즉시 섭취 가능); 냉동(조리 후 섭취); 뜨거움(즉시 섭취 가능); 상온; 기타
fr: Température de service: Réfrigéré; Froid (prêt à manger); Congelé (à réchauffer avant de servir); Chaud (prêt à manger); Température ambiante; Autre
nb: Serveringstemperatur: Avkjølt; Kald (spiseklar); Frossen (varmes før servering); Varm (spiseklar); Romtemperatur; Annet
nl: Serveertemperatuur: Gekoeld; Koud (klaar om te eten); Bevroren (verwarmen voor serveren); Warm (klaar om te eten); Kamertemperatuur; Overig
th: อุณหภูมิในการเสิร์ฟ: แช่เย็น; เย็น (พร้อมรับประทาน); แช่แข็ง (อุ่นก่อนรับประทาน); ร้อน (พร้อมรับประทาน); อุณหภูมิห้อง; อื่นๆ
vi: Nhiệt độ phục vụ: Ướp lạnh; Lạnh (dùng ngay); Đông lạnh (hâm nóng trước khi dùng); Nóng (dùng ngay); Nhiệt độ phòng; Khác
sk-SK: Teplota pri podávaní: Chladené; Studené (hotové na konzumáciu); Mrazené (pred podávaním ohriať); Horúce (hotové na konzumáciu); Izbová teplota; Iné
lt-LT: Patiekimo temperatūra: Atvėsintas; Šaltas (paruoštas vartoti); Užšaldytas (pašildyti prieš patiekiant); Karštas (paruoštas vartoti); Kambario temperatūros; Kita
es: Temperatura de servido: Refrigerado; Frío (listo para comer); Congelado (calentar antes de servir); Caliente (listo para comer); Temperatura ambiente; Otra
sv: Serveringstemperatur: Kyld; Kall (färdig att äta); Fryst (värms innan servering); Varm (färdig att äta); Rumstemperatur; Övrigt
hr-HR: Temperatura posluživanja: Rashlađeno; Hladno (spremno za konzumaciju); Zamrznuto (zagrijati prije posluživanja); Vruće (spremno za konzumaciju); Sobna temperatura; Ostalo
da: Serveringstemperatur: Kølet; Kold (spiseklar); Frossen (opvarmes inden servering); Varm (spiseklar); Stuetemperatur; Andet
pt-PT: Temperatura de consumo: Refrigerado; Frio (pronto a comer); Congelado (aquecer antes de servir); Quente (pronto a comer); Temperatura ambiente; Outro
bg-BG: Температура на сервиране: Охладено; Студено (готово за консумация); Замразено (загряване преди сервиране); Топло (готово за консумация); Стайна температура; Друго